Inventaris van het archief van de Commandant Zeemacht in Nederlands-Indië, (1942-) 1945-1950
Nationaal Archief, Den Haag
- PERSONEELSZAKEN, 3
  - Organisatie, 3.1
    - Organisatie in relatie tot personeel, 3.1.3
      - Stukken betreffende opheffing van de Commissie tot Onderzoek Gedragingen Marinepersoneel, 1946.; 170; 1 omslag
      - Stukken betreffende toekenning van gelden uit het Scheltemafonds ten behoeve van de huizen voor de Marine Vrouwen Afdeling in Nederlands-Indië, 1946.; 171; 1 omslag
      - Stukken betreffende het Marine Vendel van het Marine Etablissement te Soerabaja, 1946-1947.; 172; 1 omslag
      - Stukken betreffende taak en salariëring van burgertolken, 1946-1947.; 173; 1 omslag
      - Stukken betreffende instelling en opheffing van de Medische Coördinatie Raad, 1946-1948.; 174; 1 omslag
      - Stukken betreffende benoeming en herbenoeming van de secretaris van het Departement van Marine in Nederlands-Indië, 1946-1949.; 175; 1 omslag
      - Stukken betreffende het uitbreiden van het ontspanningscentrum van het Marine Vliegkamp Morokrembangan, alsmede het oprichten van een Marine Luchtvaartdienst fanfarekorps, 1946-1949.; 176; 1 omslag
      - Stukken betreffende de huisvesting van de Marineofficiersclub in het hoofdgebouw van hotel Schomper te Batavia, 1947.; 177; 1 omslag
      - Stukken betreffende het oprichten en openen van Militair Technische Avondscholen te Soerabaja en Batavia, 1947.; 178; 1 omslag
      - Stukken betreffende de organisatie van en instructie voor de Tandheelkundige Dienst der Zeemacht in Nederlands-Indië, 1947-1948.; 179; 1 omslag
      - Stukken betreffende instelling van een onder-Afdeling Indië van het Karel Doorman Fonds ter financiële steun aan nabestaande in Nederlands-Indië van militairen der zeemacht, 1947-1948.; 180; 1 omslag
      - Stukken betreffende wijziging van de interne organisatie van de Commissie Onderzoek Gedragingen, 1947-1948.; 181; 1 omslag
      - Stukken betreffende de personeelsformatie van het Marine Hospitaal Soerabaja, 1947-1949.; 182; 1 omslag
      - Stukken betreffende het benoemen en ontslaan van voorzitters en leden van de Commissie Onderzoek Gedragingen 1940-1945 van militair en burger marinepersoneel, 1947-1949.; 183; 1 omslag
      - Stukken betreffende de rechtspositionele en formatieve aangelegenheden met betrekking tot burgerpersoneel, 1947-1950.; 184; 1 omslag
      - Stukken betreffende oprichting en wederopheffing van de Afdeling Algemene Personeels Zorg, 1947-1950.; 185; 1 omslag
      - Stukken betreffende benoeming van personen in tijdelijke dienst bij diverse raden en/of commissies, 1948.; 186; 1 omslag
      - Stukken betreffende de huisvesting van officieren en telegrafisten te Bandoeng, 1948.; 187; 1 omslag
      - Stukken betreffende de openingsplechtigheid van het burger en militair ereveld Zuid-Borneo te Bandjarmasin, 1948.; 188; 1 omslag
      - Stukken betreffende de oprichting van de Afdeling Nederlands-Indië van de Prins Bernhard Stichting op 29 mei 1948, 189; 1 omslag
      - Stukken betreffende de personele moeilijkheden wegens onderbezetting bij het secretariaat van het Maritiem Commandement Soerabaja, 1948.; 190; 1 omslag
      - Stukken betreffende het goedkeuren van het rechtstreeks overleg tussen de commandant Marine Hospitaal Soerabaja en betrokken partijen bij de oprichting van een Bloedtransfusiedienst, 1948.; 191; 1 omslag
      - Stukken betreffende het instellen van een Bureau Schepelingen, 1948.; 192; 1 omslag
      - Stukken betreffende installatie van een tandheelkundige polikliniek voor marinepersoneel en hun gezinsleden te Soerabaja, 1948.; 193; 1 omslag
      - Stukken betreffende instelling van de Dienst voor Algemene Personele Zaken welke rechtstreeks onder de gouverneur-generaal ressorteert, 1948.; 194; 1 omslag
      - Stukken betreffende instelling van een commissie, met als taak te adviseren over de oprichting van een zogenaamde Marine Constructie Bataljon voor burgerpersoneel, de benoeming van de commissieleden alsmede notulen van de vergaderingen, 1948.; 195; 1 omslag
      - Stukken betreffende personele problemen wegens onderbezetting bij het Marine Hospitaal Soerabaja, 1948.; 196; 1 omslag
      - Stukken betreffende verplaatsing van de Afdeling Geneeskundige Dienst naar Soerabaja, 1948.; 197; 1 omslag
      - Stukken betreffende opmerkingen op de ontwerp ordonnantie militarisering korps Maritieme Inrichtingen, 1948-1949.; 198; 1 omslag
      - Stukken betreffende de organisatie van en de personeelsbezetting bij het Bureau Sociale Zaken van de Koninklijke Marine te Soerabaja, 1948-1950.; 199; 1 omslag
      - Stukken betreffende vaststelling van de positie, opdracht en werkwijze van de Commissie voor Doelmatigheids Inspectie, 1948-1950.; 200; 1 omslag
      - Stukken betreffende de organieke formatie van de Mariniersbrigade, 1949.; 201; 1 omslag
      - Stukken betreffende de organisatie en de personeelsbezetting van het dienstvak Speciale Diensten Inlichtingen Dienst, 1949.; 202; 1 omslag
      - Stukken betreffende de personeelsbegroting van het Marine-Etablissement voor het dienstjaar 1950, 1949.; 203; 1 omslag
      - Stukken betreffende heroprichting van het "Generaal van Heutszfonds", 1949.; 204; 1 omslag
      - Lijsten met opgave van de gebruikelijke en voorgeschreven afkortingen van schepen, marine organisatiedelen en rangen, 1949.; 205; 1 omslag
      - Stukken betreffende reacties op een artikel over het Marine-Duikbedrijf te Belawan, 1949.; 206; 1 omslag
      - Stukken betreffende instelling van een adviescommissie voor overgang naar het Korps Officieren van de Elektrotechnische Dienst, 1950.; 207; 1 omslag
      - Stukken betreffende opheffing van de functie van commandant der Zeemacht in het Oosten en instelling van de functie vlagofficier Koninklijke Marine in Indonesië waarbij de vice-admiraal F.J. Kist tot vlagofficier der Koninklijke Marine in Indonesië werd benoemd, 1950.; 208; 1 omslag
    - Werving, opleiding en dienstverband, 3.1.4
      - Verslag van de werving en opleiding van nieuw Marine personeel over de periode november 1944 - januari 1945, 209; 1 stuk
      - Stukken betreffende de werving van marine vrouwen Afdeling-personeel en burgerbedienden-personeel, 1946.; 210; 1 omslag
      - Stukken betreffende het uitvoeren en aanpassen van de regeling Verbintenis Oorlogsvrijwilliger Korps Mariniers, 1946.; 211; 1 omslag
      - Stukken betreffende het voorstel om de rekruten voor het Korps Mariniers, werving 1941 - 1942, met Indische achtergrond te plaatsen bij de Mariniersbrigade om te voorzien in de behoefte welke de Brigade heeft aan tolken en mensen die Indië kennen, 1946.; 212; 1 omslag
      - Stukken betreffende voorstel tot tijdelijke versoepeling van de vereisten van bekwaamheid voor korporaal-seiner, 1946.; 213; 1 omslag
      - Stukken betreffende overleg met het Ministerie van Marine betreffende mogelijke werving van lichtmatrozen, 1946-1947.; 214; 1 omslag
      - Stukken betreffende herinpassing van Marine Etablissements personeel in daadwerkelijke dienst, 1946-1948.; 215; 1 omslag
      - Stukken betreffende werving van hoger burgerpersoneel voor Nederlands-Indië, 1946-1948.; 216; 1 omslag
      - Stukken betreffende regelingen en voorzieningen ten behoeve van vorming, opleiding en vervolgstudie voor militair personeel alsmede demobiliserend personeel, 1947-1948.; 217; 1 omslag
      - Stukken betreffende opleiding tot en de taak van onderzeebootverkenner, 1947-1949.; 218; 1 omslag
      - Stukken betreffende uitvoering van de burgerdienstplichtverordening, 1947-1949.; 219; 1 omslag
      - Stukken betreffende aanneming van adelborsten en de instelling van de adspirant-adelborsten Selectie-Commissie, 1947-1950.; 220; 1 omslag
      - Stukken betreffende aannemingseisen voor chauffeurs, 1947-1951.; 221; 1 omslag
      - Beschikking van de minister van Marine betreffende de vaststelling van het dienstverband van ex-krijgsgevangen beroepsofficieren, met geleidebrief, 1948.; 222; 1 omslag
      - Stukken betreffende aanname van nieuw militair personeel, 1948.; 223; 1 omslag
      - Circulaire betreffende werving matrozen en mariniers III, 1948.; 224; 1 stuk
      - Stukken betreffende de moeilijkheden bij de aanname van burgerpersoneel, 1948.; 225; 1 omslag
      - Stukken betreffende het werven van matrozen III, alsmede nominatieve opgaven van voorlopige aangenomen matrozen III, 1948.; 226; 1 omslag
      - Correspondentie met de commandant Mariniersbrigade betreffende plaatsing van mariniers en personeel van de landmacht bij de zeemacht, 1948.; 227; 1 omslag
      - Stukken betreffende onderzoek naar kinderarbeid bij het Marine Etablissement Soerabaja, 1948.; 228; 1 omslag
      - Stukken betreffende overgang van personeel van de Koninklijke Marine naar het Koninklijk Nederlands-Indisch Leger, 1948.; 229; 1 omslag
      - Nota van de commandant Korps Mariniers betreffende wijziging van de diensttijd van mariniers-zeemiliciens, met geleidebrief, 1948.; 230; 1 omslag
      - Stukken betreffende de tijdelijke mitrailleurschutters-opleiding voor patrouilledienst Nederlands-Indië, 1948-1949.; 231; 1 omslag
      - Stukken betreffende opleiding en bevordering van schepelingen bij het Korps Mariniers, 1948-1949.; 232; 1 omslag
      - Stukken betreffende aanpassing van de procedure voor politieke betrouwbaarheidsonderzoeken van personeel bij overgang in vaste dienst, 1948-1950.; 233; 1 omslag
      - Stukken betreffende regelingen tot het volgen van cursussen door militairen en burgerpersoneel, 1948-1950.; 234; 1 omslag
      - Stukken betreffende werving en opleiding van militair personeel voor de Indonesische Marine, 1949-1950.; 235; 1 omslag
      - Rapporten betreffende de opleiding van de Angkatan Laoet Republik Indonesia Serikat te Soerabaja, 1950.; 236; 1 omslag
      - Stukken betreffende het vervullen van nevenfuncties door mariniers, 1950.; 237; 1 omslag
  - Rechtspositie, 3.2
    - Algemeen, 3.2.1
      - Stukken betreffende het aanpassen van de procedure onderzoek gedrag personeel, 1947.; 238; 1 omslag
      - Stukken betreffende het verlenen van toestemming tot het bezoeken van vergaderingen van de Commissie Rechtspositie Ambonezen, 1948.; 239; 1 omslag
      - Stukken betreffende interpretatie van art.1 sub h van de regeling A en art.1 sub c van de regeling B behorende bij art.1 van de Ordonnantie 1947 in Stbl. no. 164 betreffende het begrip 'oorlogsslachtoffer', 1948-1949.; 240; 1 omslag
      - Stukken betreffende totstandkoming van een regeling voor de rechtspositie van Nederlands-Indisch overheidspersoneel bij een vervroegde soevereiniteitsoverdracht, 1948-1949.; 241; 1 omslag
    - Benoeming, bevordering, 3.2.2
      - Stukken betreffende problemen rond de benoeming van adelborsten tot commandant en oudst officier van landings- en patrouillevaartuigen, 1946.; 242; 1 omslag
      - Stukken betreffende richtlijnen met betrekking tot bevordering van oorlogsvrijwilligers in de dienstvakken stoker, geschutmaker, monteur, radiomonteur en vuurleidingmonteur, 1946.; 243; 1 omslag
      - Stukken betreffende toepassing van tijdelijke bevordering, 1946.; 244; 1 omslag
      - Stukken betreffende versnelde promotie van gediplomeerde ziekenverplegers, 1946.; 245; 1 omslag
      - Stukken betreffende voordrachten voor de bevordering van vliegend personeel, 1946.; 246; 1 omslag
      - Stukken betreffende voorschriften ten aanzien van het afleggen van de proef voor korporaal-machinist, 1946-1949.; 247; 1 omslag
      - Stukken betreffende het vervangen van de commandant der Zeemacht en het hoofd van het Departement der Marine, 1947.; 248; 1 omslag
      - Stukken betreffende tijdelijke bevordering van vliegtuigschutters naar vliegtuigmakers, 1947.; 249; 1 omslag
      - Stukken betreffende het gelijkstellen van functies van burgerpersoneel aan militaire rangen, 1947-1948.; 250; 1 omslag
      - Stukken betreffende commandowisseling bij het amfibisch bataljon mariniers, 1949.; 251; 1 omslag
      - Correspondentie met de maritiem commandant Soerabaja over het benodigd aantal stookuren voor de bevordering tot stoker I, 1949.; 252; 1 omslag
    - Mobilisatie, demobilisatie en het van en naar Nederlands-Indië zenden van personeel, 3.2.3
      - Stukken betreffende het voorbereiden van regelingen voor te verlenen faciliteiten bij demobilisatie, 1945-1946.; 253; 1 omslag
      - Stukken betreffende de demobilisatie van Nederlandse zeemiliciens en terugzending van Indische dienstplichtigen, 1946.; 254; 1 omslag
      - Stukken betreffende mobilisatie en demobilisatie van personeel uit Zuid-Afrika, 1946.; 255; 1 omslag
      - Circulaire van het Koninklijk Nederlands-Indisch Leger van 20 februari 1946 betreffende groot verlof en evacuatie, 256; 1 stuk
      - Stukken betreffende de totstandkoming van de demobilisatieregeling Nederlands-Indië, 1946-1947.; 257; 1 pak
      - Stukken betreffende demobilisatie en repatriëring van Indonesische schepelingen, 1946-1947.; 258; 1 omslag
      - Stukken betreffende regelingen voor de demobilisatie van Indische dienstplichtigen, 1946-1947.; 259; 1 omslag
      - Stukken betreffende totstandkoming van een regeling inzake tewerkstelling van gedemobiliseerden in Nederlands-Indië, 1946-1947.; 260; 1 omslag
      - Stukken betreffende demilitarisatie van het personeel van de Gouvernements-Marine, Haven- en Loodsdienst en Gewestelijke Vaartuigen, 1946-1948.; 261; 1 omslag
      - Stukken betreffende regeling van het uitzenden naar en het verblijven van marine-personeel in Nederlands-Indië, 1946-1949.; 262; 1 omslag
      - Stukken betreffende voorschriften bij repatriëring van hospitaalpatiënten en hun bagage, 1947.; 263; 1 omslag
      - Stukken betreffende bemiddeling bij de mobilisatie van personeel gehuwd met Australische vrouwen, 1947-1948.; 264; 1 omslag
      - Stukken betreffende de problemen bij de vestiging van gedemobiliseerd personeel in Australië, 1947-1948.; 265; 1 omslag
      - Stukken betreffende uitreiking certificaten voor radio-telegrafist aan gedemobiliseerden, 1947-1948.; 266; 1 omslag
      - Stukken betreffende demobilisatieregeling voor oorlogsvrijwilligers of dienstplichtigen die na 6 juni 1944 in werkelijke dienst zijn gekomen en in Indonesië demobiliseren, 1947-1950.; 267; 1 omslag
      - Stukken betreffende sociale voorzieningen voor in Indonesië gedemobiliseerde dienst- en reserveplichtigen van de Koninklijke Marine, 1948.; 268; 1 omslag
      - Nominatieve opgaven betreffende van en naar Nederland vertrokken marinepersoneel, 1948-1950.; 269; 1 pak
      - Stukken betreffende regelingen betreffende de demobilisatie voor militairen dienende bij de Mariniersbrigade, de Veiligheids Dienst Mariniersbrigade en de Speciale Diensten, 1948-1950.; 270; 1 omslag
      - Demobilisatie-volgorde-lijst per 1 januari 1949 van officieren in dienst bij het Korps Mariniers, met geleidebrief, 271; 1 omslag
      - Rapport van de secretaris van de Nationale Demobilisatie Raad van zijn reis naar Indonesië, met geleidebrief, 1949.; 272; 1 omslag
      - Stukken betreffende voorbereiding van de coördinatie voor de emigratie van gedemobiliseerden uit Indonesië, 1949.; 273; 1 omslag
      - Stukken betreffende beantwoording van een brief van Z.K.H. Prins Bernhard aan de hoge vertegenwoordiger van de Kroon in Indonesië inzake de demobilisatie van militairen van de Koninklijke Marine en Koninklijke Landmacht in Indonesië, 1949-1950.; 274; 1 omslag
      - Nominatieve opgaven van niet naar Nederland vertrokken gedemobiliseerd marinepersoneel, 1950.; 275; 1 omslag
    - Krijgstucht, krijgsraad, straf- en tuchtrecht en disciplinaire straffen, 3.2.4
      - Stukken betreffende plundering door Marinepersoneel te Tandjong Priok, 1945.; 276; 1 omslag
      - Stukken betreffende behandeling van de zaak "Bloem", ten gevolge waarvan zal worden afgezien om Marine-officieren ter beschikking van de Nederlands-Indische regering te stellen in zogenaamde dualistische functies in verband met de handhaving van een goede militaire discipline, 1945-1947.; 277; 1 pak
      - Stukken betreffende het beleid ten aanzien van de krijgstuchtelijke afdoening van strafbare feiten, 1945-1948.; 278; 1 omslag
      - Stukken betreffende regeling van de afdoening van onderzoeken door de Commissie Onderzoek Gedragingen Marinepersoneel, 1946.; 279; 1 omslag
      - Stukken betreffende de collectieve dienstweigering op het Marine Vliegkamp Morokrembangan naar aanleiding van klachten over het voedsel, 1946-1947.; 280; 1 omslag
      - Stukken betreffende krijgstuchtelijke bestraffing van een aantal officieren van gezondheid vanwege hun houding ten opzichte van de chef Geneeskundigendienst der Zeemacht in Nederlands-Indië, 1946-1947.; 281; 1 omslag
      - Stukken betreffende onderzoeken van de Commissie onderzoek gedragingen marinepersoneel, 1946-1950.; 282-288; 7 pakken
        - jan. - mei 1946, 282
        - juni - juli 1946, 283
        - aug. - dec. 1946, 284
        - jan. - juni 1947, 285
        - juli - dec. 1947, 286
        - jan. - juni 1948, 287
        - juli 1948 - 1950, 288
      - Notulen van de eerste zitting van de Krijgsraad bij de Mariniersbrigade in Nederlands-Indië, met geleidebrief en bijlagen, 1947.; 289; 1 omslag
      - Stukken betreffende aanstelling van juridisch adviseurs voor marinepersoneel, 1947-1949.; 290; 1 omslag
      - Verslagen van de werkzaamheden van de Recherche Marine Etablissement Politie Soerabaja, 1948.; 291; 1 omslag
      - Stukken betreffende de beschikking van de commandant der Zeemacht inzake het onderzoek naar de gedragingen van marine-personeel, 1948.; 292; 1 omslag
      - Stukken betreffende de mentaliteit van jeugdige schepelingen, 1948.; 293; 1 omslag
      - Stukken betreffende een cursus straf- en tuchtrecht bestemt voor officieren van de Marine Vrouwen Afdeling, 1948.; 294; 1 omslag
      - Verslag van de Marine Inlichtingendienst betreffende de gedragingen van het Detachement ME-politie te Malang, met geleidebrief, 1948.; 295; 1 omslag
      - Stukken betreffende het regeringsstandpunt ingenomen ten aanzien van in 1940 oneervol ontslagen overheidsdienaren in verband met de afgifte van zogenaamde "non-enemy" verklaringen, 1948-1949.; 296; 1 omslag
      - Stukken betreffende onderzoek naar de gedragingen van personeel van het Marine Etablissement Soerabaja en het op grond daarvan al dan niet opnieuw in dienst nemen, 1948-1949.; 297; 1 omslag
      - Brieven van officieren van de Mariniersbrigade betreffende de houding van officieren ten aanzien van de regeringspolitiek, 1949.; 298; 1 omslag
      - Maandverslagen van het Militair Provoosthuis te Sidoardjo, 1949.; 299; 1 omslag
      - Stukken betreffende behandeling van een klacht van de fiscaal bij de Krijgsraad bij de Zeemacht in het Oosten over het wijzigen van concept-tenlasteleggingen door het hoofd van de Onderafdeling Militaire Justitiële Zaken, 1949.; 300; 1 omslag
      - Stukken betreffende behandeling van het verzoek van de commandant van Hr.Ms. "Ternate" om ontheffing uit zijn functie ingaande op het moment dat de Koninklijke Marine gaat varen onder de vlag van de RIS, 1949.; 301; 1 omslag
      - Correspondentie met de commandant Kleine Vaartuigen Dienst betreffende gedragingen van personeel van patrouille vaartuigen, 1949.; 302; 1 omslag
      - Stukken betreffende het bevorderen van een snelle behandeling van krijgsraadzaken, 1949-1950.; 303; 1 omslag
      - Stukken betreffende benoeming van krijgsraadfunctionarissen, 1950.; 304; 1 omslag
      - Stukken betreffende uitzending van de president van het Hoog Militair Gerechtshof naar Indonesië, 1950.; 305; 1 omslag
    - Desertie, 3.2.5
      - Stukken betreffende opgave van en onderzoek naar deserteurs, 1945-1950.; 306; 1 pak
    - Inspraak, 3.2.6
      - Stukken betreffende de oprichting, samenstelling en werkzaamheden van de afdeling Batavia Militaire Belangenvereniging van Marine-onderofficieren, 1945-1948.; 307; 1 omslag
      - Stukken betreffende behartiging van de belangen van vrouwelijke werkkrachten, 1947-1949.; 308; 1 omslag
      - Stukken betreffende het functioneren van de Hoofdafdeling Indonesië van de Vereniging van Beroepsschepelingen der Zeemacht, 1949-1950.; 309; 1 omslag
    - Huwelijk, 3.2.7
      - Stukken betreffende afschaffing van de vereiste huwelijkstoestemming voor militairen der Zeemacht, 1946-1947.; 310; 1 omslag
      - Stukken betreffende onderzoek naar de huwelijken gesloten tussen Nederlandse militairen en Siamese meisjes, 1946-1947.; 311; 1 omslag
  - Personeelszorg, 3.3
    - Algemeen, 3.3.1
      - Maandverslag over de maand november van de Afdeling MAROS te Soerabaja, 1946.; 312; 1 stuk
      - Rapport betreffende de tandheelkundige afdeling der Koninklijke Marine in Nederlands-Indië, met geleidebrief, 1946.; 313; 1 omslag
      - Stukken betreffende keuring van Marinepersoneel en het registreren van deze gegevens, 1946.; 314; 1 omslag
      - Agenda's en notulen van de Stichting Pelita, met bijlagen, 1947-1949.; 315; 1 omslag
      - Rapport van bevindingen betreffende de procedure en uitvoering van het stemmen bij volmacht bij de Mariniersbrigade, met bijlagen en geleidebrief, 1948.; 316; 1 omslag
    - Geneeskundige en geestelijke verzorging, keuringen, 3.3.2
      - Geneeskundig rapport van de officier van gezondheid van Hr.Ms. "Evertsen", met geleidebrief, 1946.; 317; 1 omslag
      - Stukken betreffende onderzoek of gewetensconflicten voorkomen bij Indonesisch en Indo-Europees personeel der Zeemacht, 1946.; 318; 1 omslag
      - Processen-verbaal van opgelopen verwondingen en overlijden bij militaire acties, 1946-1950.; 319; 1 omslag
      - Verslagen van de geestelijke verzorging van het personeel van de Koninklijke Marine en de Mariniersbrigade in Nederlands-Indië, met bijlagen, 1946-1950.; 320; 1 pak
      - Overzicht van het werk van de protestantse geestelijke verzorging, met geleidebrief, 1947.; 321; 1 omslag
      - Stukken betreffende de geneeskundige verzorging van burgerpersoneel werkzaam bij de Marine en hun gezinsleden, 1947-1948.; 322; 1 omslag
      - Stukken betreffende het verstrekken van richtlijnen inzake het geneeskundig onderzoek vóór demobilisatie, 1947-1949.; 323; 1 omslag
      - Stukken betreffende de geestelijke verzorging bij de Koninklijke Marine in Indonesië, 1947-1950.; 324; 1 omslag
      - Rapport betreffende de geneeskundige inspectie van het Marine Kampement Malang, met geleidebrief, 1948.; 325; 1 omslag
      - Rapport betreffende het Marine Hospitaal Soerabaja over de periode 9 november 1946 - 10 mei 1948, met geleidebrieven, 326; 1 omslag
      - Stukken betreffende het afwijzen van voorstellen om een Marine Leger Psychotechnisch Instituut te Soerabaja in te stellen, 1948.; 327; 1 omslag
      - Stukken betreffende het voorkomen van malaria te Soerabaja, 1948.; 328; 1 omslag
      - Stukken betreffende instelling van arbeidstherapie aan het Marine Hospitaal Soerabaja, 1948.; 329; 1 omslag
      - Stukken betreffende maatregelen voor de geneeskundige verzorging van gezinnen van militair personeel der Koninklijke Marine, 1948.; 330; 1 omslag
      - Brief van de brigade arts Korps Mariniers betreffende de keuringseisen voor beroepschauffeurs, met geleidebrief, 1948.; 331; 1 omslag
      - Notulen van een vergadering inzake pestbestrijding, 1948.; 332; 1 omslag
      - Stukken betreffende vaststelling van een rondschrijven van het hoofd Geneeskundige Dienst Zeemacht in Nederlands-Indië betreffende het gebruik van atebrine als malaria profylaxe en van multi-vitamine tabletten, 1948.; 333; 1 omslag
      - Stukken betreffende regeling inzake de bestemming van en de kosten van verpleging in burgerlijke landsziekeninrichtingen, 1948-1949.; 334; 1 omslag
      - Stukken betreffende de gezondheidstoestand van het marinepersoneel aan boord van Hr.Ms "Van Galen", 1949.; 335; 1 omslag
      - Stukken betreffende regeling van de geneeskundige verzorging voor militairen van de zeemacht en hun gezinsleden, 1949.; 336; 1 omslag